nb: Golf handlekurv klimabruk: Helårs; Kaldt/vinterklima; Varmt/solrikt klima; Innendørs / kun støv; Mildt vær; Regnfullt/vått klima; Annet
de: Klimaeignung der Golfcart-Abdeckung: Ganzjährig; Kaltes/winterliches Klima; Heißes/sonniges Klima; Nur drinnen/Staubschutz; Mildes Wetter; Regnerisches/nasses Klima; Andere
es: Uso climático de la funda para carrito de golf: Para todas las estaciones; Climas fríos/invernales; Climas cálidos/soleados; Interior/solo polvo; Clima templado; Climas lluviosos/húmedos; Otro
pt-BR: Capa de carrinho de golfe uso por clima: Todas as estações; Climas frios/inverno; Climas quentes/ensolarados; Apenas ambiente interno/poeira; Clima ameno; Climas chuvosos/úmidos; Outro
th: การใช้งานผ้าคลุมรถกอล์ฟในสภาพอากาศต่างๆ: ทุกฤดูกาล; สภาพอากาศหนาว/ฤดูหนาว; สภาพอากาศร้อน/แดดจัด; ในร่ม/กันฝุ่นเท่านั้น; สภาพอากาศอบอุ่น; สภาพอากาศฝนตก/เปียกชื้น; อื่นๆ
ro-RO: Husa de golf pentru utilizare climatică: Toate sezoanele; Climă rece/de iarnă; Climă caldă/însorită; Interior/doar praf; Vreme blândă; Climă ploioasă/umedă; Altele
sk-SK: Použitie krytu golfového vozíka podľa klimatických podmienok: Celoročné; Chladné/zimné podnebie; Horúce/slnečné podnebie; Iba interiér/ochrana proti prachu; Mierne počasie; Daždivé/vlhké podnebie; Iné
hu: Golfkocsi-ponyva éghajlati viszonyokhoz: Négyévszakos; Hideg/téli klíma; Forró/napos klíma; Beltéri / csak por elleni; Enyhe időjárás; Esős/nedves klíma; Egyéb
lt-LT: Golfo vežimėlio uždangalo klimato paskirtis: Tinkamas visiems sezonams; Šaltam / žiemiškam klimatui; Karštam / saulėtam klimatui; Naudoti viduje / tik nuo dulkių; Švelniam orui; Lietingam / drėgnam klimatui; Kita
fr: Conditions d’utilisation de la housse de voiturette de golf: Toutes saisons; Climats froids/hivernaux; Climats chauds/ensoleillés; Intérieur/poussière uniquement; Climat tempéré; Climats pluvieux/humides; Autre
sl-SI: Uporaba prevleke za voziček za golf glede na podnebje: Celoletna; Hladno/zimsko podnebje; Vroče/sončno podnebje; Samo v zaprtih prostorih/proti prahu; Milo vreme; Deževno/mokro podnebje; Drugo
ru: Климат для использования чехла для гольф-кара: Всесезонный; Для холодного/зимнего климата; Для жаркого/солнечного климата; Только для помещений/защита от пыли; Для мягкой погоды; Для дождливого/влажного климата; Другое
fi: Golfauton suojapeitteen käyttö: Kaikkiin vuodenaikoihin; Kylmä / talvinen ilmasto; Kuuma / aurinkoinen ilmasto; Vain sisätiloihin/pölysuojaksi; Mieto sää; Sateinen / märkä ilmasto; Muu
nl: Golfkar hoes klimaatgebruik: Alle seizoenen; Koude/winterklimaten; Warme/zonnige klimaten; Binnen/alleen stof; Mild weer; Regenachtige/natte klimaten; Anders
zh-TW: 高爾夫球車罩適用氣候: 全天候; 寒冷/冬季氣候; 炎熱/晴天氣候; 僅限室內/防塵; 溫和氣候; 多雨/潮濕氣候; 其他
pl: Zastosowanie klimatyczne pokrowca na wózek golfowy: Całoroczny; Klimat chłodny / zimowy; Klimat gorący / słoneczny; Tylko do wnętrz / przeciwkurzowy; Umiarkowana pogoda; Klimat deszczowy / wilgotny; Inne
pt-PT: Capa para carrinho de golfe para utilização em diferentes climas: Todas as estações; Climas frios/de inverno; Climas quentes/soalheiros; Apenas interior/pó; Clima ameno; Climas chuvosos/húmidos; Outro
bg-BG: Предназначение според климата за покривало на голф количка: Всесезонно; Студен/зимен климат; Горещ/слънчев климат; На закрито/само против прах; Меко време; Дъждовен/влажен климат; Друго
da: Klimabrug for golfvognsovertræk: Helårs; Kolde/vinterklimaer; Varme/solrige klimaer; Indendørs/kun støv; Mildt vejr; Regnfulde/våde klimaer; Anden
cs: Klimatické využití krytu golfového vozíku: Celoroční; Chladné/zimní podnebí; Horké/slunečné podnebí; Pouze do interiéru / proti prachu; Mírné počasí; Deštivé/vlhké podnebí; Ostatní
ko: 골프 카트 커버 사용 기후: 사계절용; 추운/겨울 기후용; 더운/맑은 기후용; 실내/먼지 차단 전용; 온화한 날씨용; 비/습한 기후용; 기타
tr: Golf arabası örtüsü iklim kullanım türü: Dört mevsim; Soğuk/kış iklimleri; Sıcak/güneşli iklimler; Sadece iç mekan/toz; Ilıman hava; Yağmurlu/ıslak iklimler; Diğer
vi: Điều kiện khí hậu sử dụng của vỏ xe golf: Bốn mùa; Khí hậu lạnh/mùa đông; Khí hậu nóng/nhiều nắng; Trong nhà/chỉ chống bụi; Thời tiết ôn hòa; Khí hậu mưa/ẩm ướt; Khác
sv: Klimatanpassad användning för golfbilsskydd: Året runt; Kallt/vinterklimat; Varmt/soligt klimat; Endast inomhus/damm; Milt väder; Regnigt/vått klimat; Annat
en: Golf cart cover climate use: All-season; Cold/winter climates; Hot/sunny climates; Indoor/dust only; Mild weather; Rainy/wet climates; Other
hr-HR: Poklopac za golf košarica klima korištenje: Za sva godišnja doba; Za hladno/zimsko podneblje; Za vruće/sunčano podneblje; U zatvorenom prostoru / samo za prašinu; Za blago vrijeme; Za kišovito/vlažno podneblje; Ostalo
el: Κλιματική χρήση καλύμματος αμαξιδίου γκολφ (golf cart): Παντός καιρού; Ψυχρά/χειμερινά κλίματα; Θερμά/ηλιόλουστα κλίματα; Εσωτερικού χώρου/μόνο για σκόνη; Ήπιος καιρός; Βροχερά/υγρά κλίματα; Άλλο
it: Copertura per carrello da golf clima utilizzo: Tutte le stagioni; Climi freddi/invernali; Climi caldi/soleggiati; Solo per interni/polvere; Clima mite; Climi piovosi/umidi; Altro
ja: ゴルフカートカバーの気候使用: オールシーズン; 寒冷/冬季気候; 暑熱/晴天気候; 屋内/防塵のみ; 穏やかな天候; 雨天/多湿気候; その他
zh-CN: 高尔夫球车罩适用气候: 全季; 寒冷/冬季气候; 炎热/阳光充足气候; 室内/仅防尘; 温和天气; 多雨/潮湿气候; 其他